臺灣臺南地方法院新市簡易庭民事判決
                                    111年度新簡字第478號
原      告  新光產物保險股份有限公司

法定代理人  吳昕紘  
訴訟代理人  張嘉文  
            郭逸斌  
複代理人    葉尚禹  
被      告  李志鴻  

上列當事人間損害賠償(交通)事件，經本院於中華民國111年9月
22日言詞辯論終結，本院判決如下：
    主      文
被告應給付原告新臺幣壹拾壹萬貳仟參佰陸拾元，及自民國一百
一十一年七月十八日起至清償日止，按週年利率百分之五計算之
利息。
訴訟費用新臺幣參仟柒佰伍拾元由被告負擔。
本判決得假執行。
    事實及理由
一、按訴狀送達後，原告不得將原訴變更或追加他訴。但擴張或
    減縮應受判決事項之聲明者，不在此限。此有民事訴訟法第
    255條第1項第3款可資參照。本件原告於起訴狀訴之聲明第
    一項記載請求被告給付之金額為新臺幣(下同)349,568元，
    嗣於言詞辯論程序，因扣除折舊，變更請求金額為112,360
    元，核其所為之變更，乃減縮應受判決事項之聲明，應予准
    許。
二、原告起訴主張： 
　㈠被告於民國110年1月27日下午2時整許，駕駛車號000-0000號
    自用小客車，行經臺南市新化區台39縣、大智路口，疏未保
    持安全距離，追撞前方由原告承保、訴外人萬寶程國際有限
    公司所有及訴外人周勝賢駕駛之車號000-0000號自用小客車
    （下稱系爭車輛），致系爭車輛受損。經送往修復費用共計
    349,568元，經計算折舊後，請求被告賠償112,360元，原告
    已悉數賠付被保險人。被告是後車，其追撞前車應負全部之
    過失責任。爰依民法第184條第1項前段、第191條之2、第19
    6條之規定及保險代位之法律關係提起本件訴訟等語。
　㈡聲明：求為判決如主文所示。　　
三、被告方面：被告未於言詞辯論期日到場，亦未提出書狀作任
    何聲明或陳述。 
四、得心證理由：
　㈠查原告主張本件事故發生之經過，業據提出所述相符之承保
    資料、行車執照、臺南市警察局新化分局道路交通事故當事
    人登記聯單、交通事故現場草圖、估價單、統一發票、賠款
    明細等資料為據，並經本院向臺南市政府警察局新化分局調
    閱系爭事故相關資料核屬相符。是被告雖未到庭辯論，亦未
    提出書狀供本院審酌，本院綜合上開事證，堪認原告主張之
    事實為真正。
  ㈡承上調查，本件事故係因被告疏於注意車前狀況及未保持安
    全距離，自後方追撞原告承保之系爭車輛，為肇事之原因，
    系爭車輛駕駛人無明顯疏失，故被告就本件事故應負全部過
    失責任，應足認定。
　㈢查系爭車輛經修復共計支出修復費用349,568元，並已由原告
    理賠予被保險人乙節，此有原告提出之賠款明細、行車執照
    、中華賓士估價單、統一發票等件為憑。惟系爭車輛為西元
    2013年3月出廠，距系爭事故發生時間110年1月27日已使用7
    年又11個月，經本院提示零件之折舊自動試算表，原告無意
    見，並當庭減縮請求金額為112,360元，可認原告請求金額
    核屬正當。從而，本件原告依據侵權行為及保險代位之法律
    關係，請求被告給付112,360元，及自起訴狀繕本送達翌日
    即111年7月18日起至清償日止，按週年利率5％計算之利息，
    為有理由，應予准許。
五、按訴訟費用，由敗訴之當事人負擔。法院為終局判決時，應
    依職權為訴訟費用之裁判，此民事訴訟法第78條及第87條第
    1項定有明文。本件訴訟除原告支出第一審裁判費用3,750元
    外，兩造並無其餘費用支出，本件訴訟費用額確定為3,750
    元，並由敗訴之被告負擔。及本件係依民事訴訟法第427條
    第1項規定，適用簡易程序之簡易事件，所為被告敗訴之判
    決，依同法第389條第1項第3款規定職權宣告假執行。 　
六、據上論結，本件原告之訴為有理由，依民事訴訟法第436條
    第2項、第385條第1項前段、第78條、第87條第1項、第389
    條第1項第3款，判決如主文。　　　
中　　華　　民　　國　　111 　年　　10　　月　　28　　日
                  臺灣臺南地方法院新市簡易庭
　　　　　　　　　　　　　　　　　法  官　許蕙蘭
上為正本係照原本作成。
如不服本判決，應於送達後20日內，向本院提出上訴狀並表明上
訴理由，如於本判決宣示後送達前提起上訴者，應於判決送達後
廿日內補提上訴理由書（須附繕本）。如委任律師提起上訴者，
應一併繳納上訴審裁判費。
中　　華　　民　　國　　111 　年　　10　　月　　28　　日
                                  書記官  柯于婷